【裁判字號】    97,訴,728
【裁判日期】    970829
【裁判案由】    違反槍砲彈藥刀械管制條例
【裁判全文】
臺灣臺中地方法院刑事判決  97年度訴字第728號
公  訴  人  臺灣臺中地方法院檢察署檢察官
被      告  乙○○
                    （另案在臺灣臺中監獄臺中分監執行）
指定辯護人  本院公設辯護人  丁○○
上列被告因違反槍砲彈藥刀械管制條例案件，經檢察官提起公訴
(96年度偵字第29049號），本院判決如下：
    主    文
乙○○無罪。
    理    由
一、公訴意旨略以：被告乙○○明知具有殺傷力之仿ＢＥＲＥＴ
    ＴＡ廠８４型半自動手槍之改造手槍一枝（含彈匣一個，槍
    枝管制編號0000000000號）、仿ＣＯＬＴ廠ＣＡ
    ＬＩＢＥＲ  ２５半自動手槍之改造手槍一枝（含彈匣一個
    ，槍枝管制編號0000000000號）及具直徑約８．
    ８ｍｍ土造金屬彈頭之土造子彈四顆、口徑０．２５吋制式
    子彈二顆（下稱系爭槍、彈），分屬槍砲彈藥刀械管制條例
    第四條所管制之其他可發射金屬或子彈具有殺傷力之槍枝與
    子彈，非經中央主管機關許可，不得非法持有，竟仍基於持
    有改造槍枝及子彈之犯意，自不詳時間起，未經許可，同時
    而無故持有之，並將之藏置於隨身所攜之黑色霹靂腰包中。
    嗣其攜帶裝有系爭槍、彈之黑色霹靂腰包陪同不知情之證人
    甲○○於民國九十三年十一月十六日凌晨三時許，一同前往
    臺中市○○區○○路一三五之五二號「華爾頓汽車旅館」之
    １０８號房內，欲向不知情之證人即另案被告胡金能（下稱
    另案被告胡金能，所涉違反槍砲彈藥刀械管制條例案件，業
    由臺灣高等法院臺中分院以九十四年度上訴字第一七六三號
    判處無罪確定在案）購買行動電話ＳＩＭ卡，甫進入房內，
    旋即遭尾隨在後之員警即證人陳信良等人破門而入查獲，並
    在房間內沙發底下之前揭黑色霹靂腰包內，扣得系爭槍、彈
    。被告乙○○初雖許以金錢而使另案被告胡金能頂替上揭槍
    、彈所有人，然因事後未能履行，且另案被告胡金能於審理
    時翻異前詞，始悉上情。因認被告乙○○涉犯修正前槍砲彈
    藥刀械管制條例第十一條第四項之未經許可持有可發射子彈
    具有殺傷力之改造手槍及修正前同條例第十二條第四項之未
    經許可持有子彈罪嫌。
二、按犯罪事實應依證據認定之，無證據不得認定犯罪事實；不
    能證明被告犯罪者，應諭知無罪之判決，刑事訴訟法第一百
    五十四條第二項、第三百零一條第一項分別定有明文。又認
    定不利於被告之事實，須依積極證據，苟積極證據不足為不
    利於被告事實之認定時，即應為有利於被告之認定，更不必
    有何有利之證據；認定犯罪事實所憑之證據，雖不以直接證
    據為限，間接證據亦包括在內，然而無論直接或間接證據，
    其為訴訟上之證明，須於通常一般之人均不致有所懷疑，而
    得確信為真實之程度者，始得據為有罪之認定，若其關於被
    告是否犯罪之證明未能達此程度，而有合理性懷疑之存在，
    致使無從形成有罪之確信，根據「罪證有疑，利於被告」之
    證據法則，即不得遽為不利於被告之認定。再事實之認定，
    應憑證據，如未能發現相當證據，或證據不足以證明，自不
    能以推測或擬制之方法，以為裁判之基礎，最高法院分別著
    有三十年上字第八一六號、七十六年台上字第四九八六號、
    四十年台上字第八六號判例可資參照。
三、公訴人認被告乙○○有上開犯行，係以下列證據為憑：
    (一)查獲被告乙○○及扣得系爭槍、彈之經過，業據證人陳信
      良證述屬實，並有扣案之系爭槍、彈可證。
    (二)系爭槍、彈經送請內政部警政署刑事警察局鑑定結果，均
      認有殺傷力，則有該局九十三年十二月六日刑鑑字第０９
      ３０２３５６６３號槍彈鑑定書可稽。
    (三)被告乙○○在本案發生前後，有多件違反槍砲彈藥刀械管
      制條例之案件，均經法院判刑確定，足證被告乙○○確有
      取得槍、彈之管道，更習於持有槍、彈。
    (四)另案被告胡金能供稱：被告乙○○事後曾在本院開庭時，
      私下開價新臺幣（下同）三十萬元要其頂替持有系爭槍、
      彈之犯行，被告乙○○並書寫0000000000號之
      聯絡電話，嗣因被告乙○○未依約匯款，其始不願意承擔
      罪責等語，核與證人即胡金能之妻林靜芬於臺灣高等法院
      臺中分院九十四年度上訴字第一七六三號刑事案件（胡金
      能被訴持有系爭槍、彈案件）審理時證述明確，復經證人
      甲○○於前開刑事案件二審審理中證稱：「九十四年六月
      一日開庭時，被告 (乙○○)與胡金能從開庭的時候就在
      那邊說悄悄話，我有看到被告 (乙○○)寫000000
      0000號電話給胡金能」等語，並提出被告乙○○寫有
      上開聯絡電話之臺灣臺中地方法院檢察署檢察官九十四年
      度蒞字第六四九四號補充理由書、被告乙○○所持用之0
      000000000號行動電話自九十四年四月至十月間
      之雙向通聯資料可證。
    (五)頂替一情雖為被告乙○○否認，但被告乙○○並不否認其
      有在上開檢察官補充理由書上書寫前開聯絡電話，僅辯稱
      ：這是伊寫給胡金能的，因為那時候胡金能有要叫他太太
      和伊連絡事情，胡金能也說他在監獄裡面沒有錢，要伊給
      他寄錢，但伊後來沒有與他太太連絡云云。惟被告乙○○
      自承與另案被告胡金能是剛認識的朋友，則豈有可能無緣
      無故應另案被告胡金能之要求，即允諾寄錢供另案被告胡
      金能在監獄中花用？且被告乙○○既有自行書寫上開連絡
      電話給另案被告胡金能，何以事後卻未依約與另案被告胡
      金能之妻聯絡？是被告乙○○上揭所辯，已甚可疑。被告
      乙○○另否認有與證人林靜芬電話聯絡，稱：應該是其太
      太接獲證人林靜芬之電話云云，惟此為證人林靜芬堅詞證
      稱：係與被告乙○○電話連絡，並非女生接聽電話等語。
      且按以電話與人聯絡，雖未見其人，但對方聲音究係男聲
      或女聲，衡諸常情，當不致於誤認。加以證人林靜芬撥打
      被告乙○○所持用之上開電話，通話秒數曾達六十三秒、
      一百六十五秒等，時間非短，證人林靜芬應不會誤會與其
      電話交談之人聲，是證人林靜芬上開證述，洵堪採信，被
      告乙○○所辯不可採。
    (六)本院九十四年度訴字第一四八五號刑事案件（胡金能被訴
      持有系爭槍、彈案件）於九十四年六月一日準備程序時，
      被告乙○○與另案被告胡金能、證人甲○○均到庭應訊，
      另案被告胡金能初始亦係否認持有系爭槍枝，嗣卻突然承
      認系爭槍枝為其所有，顯有隱情，並非無疑。
    (七)再觀察警卷所附九十三年十一月十六日之現場圖，可知「
      沙發底下發現黑色腰包一個，內有手槍二枝」、「乙○○
      所有之黑色背包，內有９２手槍一枝、信號槍一枝、海洛
      因二小包」等物均在同一沙發區查獲，由於黑色腰包通常
      是供人便於繫於腰帶之用，在警方進入查緝之際，極有可
      能是被告乙○○為躲避查緝而將前述物品藏放。根據上開
      證據，認定被告持有系爭槍、彈，應較為合理。
    (八)綜上，足認被告乙○○確曾承諾將來給付金錢為代價，要
      另案被告胡金能頂替持有系爭槍、彈，則系爭槍、彈應係
      被告乙○○所持有，否則被告乙○○豈需如此大費周章安
      排頂替。
四、訊據被告乙○○堅詞否認持有系爭槍、彈，辯稱：伊的槍
    砲前科很多，只要是伊所為均會承認，但系爭槍、彈確非伊
    所持有，也不是伊帶至查獲現場。伊與另案被告胡金能、證
    人張茂銘本來都不認識，為警查獲當日，伊單純是載送證人
    甲○○至該處，要向另案被告胡金能拿取王八卡，但伊甫進
    門約二、三分鐘，警方即衝入搜索，當日伊只揹一個長的側
    背包，內有槍枝及毒品，均有扣案，至於裝有系爭槍、彈之
    黑色腰包，是警方在該室沙發底下搜出，原本伊向警員表示
    在場扣得之物均算伊所有，但因警方查出另案被告胡金能係
    用假名應訊，已被警查悉，又在另案被告胡金能車上查到偽
    造的證件，名字與上開黑色腰包內查到的申請書申請人相同
    ，證人黃建志警員即對伊表示：系爭槍、彈不是伊所有，像
    胡金能這種人，幫他承擔有何意義。而伊涉嫌持有系爭槍
    、彈一案，亦曾經檢察官為不起訴處分，系爭槍、彈又確實
    不是伊所持有，伊實無要求另案被告胡金能擔罪，並允諾支
    付三十萬元作為代價之動機及必要。證人張茂銘是另案被
    告胡金能的朋友，承認當初會說是伊的槍，是因為胡金能是
    他的朋友，並因在法院審理另案被告胡金能涉嫌持有系爭槍
    、彈案件時虛偽陳述上開黑色腰包不是另案被告胡金能的，
    而被法院判處偽證罪，故證人張茂銘於九十六年十二月二十
    五日臺灣臺中地方法院檢察署檢察官（九十六年度偵字第二
    九０四九號）再次傳喚時，即拒絕作證。該次出庭應訊，另
    案被告胡金能在拘留所時向伊表示，依道上的規矩，在哪裡
    出事，就由哪裡的人擔起來，本件在臺中出事，所以要由伊
    擔起來，伊不承擔就沒有意思，還有人表示另案被告胡金能
    說如果伊不承擔，要咬伊販毒。伊會在本院（九十四年度
    訴字第一四八五號刑事案件）開庭時寫電話給另案被告胡金
    能，是因為另案被告胡金能表示他太太剛生產，生活無著落
    ，他在臺中地區出事，伊應盡道義上的責任，叫伊提供電話
    ，由他太太與伊聯絡後，要伊寄錢給他太太。故伊與證人林
    靜芬多次通電話，就是在談論另案被告胡金能在臺中地區出
    事要寄安家費，但伊沒錢寄的事等語。
五、經查：
（一）證據能力之說明：
      按被告以外之人於審判外之陳述，雖不符刑事訴訟法第一
      百五十九條之一至第一百五十九條之四之規定，而經當事
      人於審判程序同意作為證據，法院審酌該言詞陳述或書面
      陳述作成時之情況，認為適當者，亦得為證據。當事人、
      代理人或辯護人於法院調查證據時，知有第一百五十九條
      第一項不得為證據之情形，而未於言詞辯論終結前聲明異
      議者，視為有前項之同意。刑事訴訟法第一百五十九條之
      五定有明文。查被告乙○○於本院準備程序時，對於本案
      偵查卷內之人證、書證，均同意有證據能力，得採為本案
      之證據，且被告及指定辯護人即本院公設辯護人迄至本案
      言詞辯論終結前，對於卷內之人證、書證，亦均未聲明異
      議，有本院準備程序筆錄及審判筆錄在卷可考。另經本院
      審酌卷內各該人員（含證人及另案被告胡金能）陳述時之
      情狀，均查無被違法取供或非出於自由意志之情形，相關
      書證亦查無違法取證或造假虛捏之情事，以之作為本案之
      證據，皆屬適當，依前揭規定，本判決以下所引用之人證
      、書證均得為本案之證據，合先敘明。
（二）公訴人雖舉前揭理由三(一)(二)之事證欲佐其說，但查：
  １、證人陳信良於臺灣高等法院臺中分院九十四年度上訴字第
      一七六三號刑事案件審理時係結證稱：「．．．我們小組
      四個人，尾隨乙○○的贓車，我們分兩部車，一部車先到
      ，衝進現場敵暗我明，只是先控制現場無法顧及證據的保
      存．．．（問：扣案包包為什麼只有一個霹靂包？）霹靂
      包（按即黑色腰包）沒有人承認，其他包包都有人承認，
      裡面的違禁物品我們也都查扣了．．．」、「．．．當天
      我們的隊員是尾隨乙○○他們開門就衝進去的。依我看乙
      ○○應該沒有機會在那把包包（按指黑色腰包）踢到沙發
      底下，而且沙發和地板是密合的錄影帶也看得出來，那沒
      有辦法進去，要把沙發翻動才有辦法藏進去．．．」等語
      （參臺中高分院刑事案卷第一一六至一一八頁），顯然僅
      係就當日查獲之經過而為陳述，對於裝有系爭槍、彈之黑
      色腰包究竟是在場之人（包括：被告乙○○、另案被告胡
      金能、證人甲○○、張茂銘）何人所有，證人陳信良並無
      從查悉。是以證人陳信良之前開證詞，及在現場有扣得系
      爭槍、彈之客觀事實，並不能證明被告乙○○與系爭槍、
      彈之持有關係存在。
  ２、至於系爭槍、彈經送請內政部警政署刑事警察局鑑定結果
      ，雖均認有殺傷力，並有該局九十三年十二月六日刑鑑字
      第０９３０２３５６６３號槍彈鑑定書可稽（臺灣臺中地
      方法院檢察署九十三年度偵字第二０一七八號偵查卷第一
      ０九至一一三頁），但此僅能證明系爭槍、彈係屬槍砲彈
      藥刀械管制條例所管制之槍枝及子彈，並不能推認持有人
      係何人，亦無從作為認定係被告乙○○持有系爭槍、彈之
      證據。
（三）公訴人另以被告乙○○有諸多違反槍砲彈藥刀械管制條例
      之前科紀錄，欲說明被告乙○○確有取得槍、彈之管道，
      更習於持有槍、彈，並有臺灣高等法院被告前案紀錄表可
      按。但遍觀本案全卷，並無任何跡證顯示被告乙○○在本
      案以外所違犯之槍砲彈藥刀械管制條例案件，其取得槍、
      彈之管道與系爭槍、彈之來源有何同一性或關聯性，更不
      能以被告有諸多違反槍砲彈藥刀械管制條例之不良素行，
      即遽認在查獲被告乙○○現場所扣得之槍枝或子彈，均與
      被告乙○○有關。尤以本件查獲時，在場者包括被告乙○
      ○，多達四人，系爭槍、彈又非在被告乙○○身上所起獲
      ，自應有其他積極證據佐憑，方能認定系爭槍、彈是否確
      係被告乙○○所持有之事實。
（四）公訴人又依另案被告胡金能、證人林靜芬之陳述，及前揭
      理由三(四)所列事證，欲證明被告乙○○有以三十萬元之代
      價，要求另案被告胡金能頂罪之情形。然查：
  １、遍觀本案全卷，可知被告乙○○自始至終均未曾坦認系爭
      槍、彈係伊所持有；另案被告胡金能則自九十三年十一月
      十六日第二次警詢筆錄（警卷第十一至十五頁）起，歷經
      臺灣臺中地方法院檢察署九十三年度偵字第二０一七八號
      偵查程序，均始終辯稱：系爭槍、彈是被告乙○○所持有
      云云。但不僅警方於調查時因在裝有系爭槍、彈之黑色腰
      包內，另發現由另案被告胡金能署名「郭宜隆」之行動電
      話申請書，核與在另案被告胡金能所駕駛之自小客車內所
      扣得之貼有胡金能照片之「郭宜隆」偽造國民身分證係同
      一被冒名者，而懷疑系爭槍、彈係另案被告胡金能所持有
      ；且證人張茂銘雖係另案被告胡金能之友人，而與被告乙
      ○○並不相識，但於警詢時卻證稱：「．．．槍枝的部分
      則是乙○○攜帶兩支，一支為紅色的訊號槍，一支為黑色
      的九二手槍，另外兩支槍（按即系爭槍、彈）是胡錫鎧（
      按即另案被告胡金能為警查獲時冒用之名字）的。」、「
      我與胡錫鎧（按即另案被告胡金能）一同下車進到房間，
      他都沒有拿出槍，直到乙○○與甲○○到來，胡錫鎧才去
      ６４８３－ＪＫ自小客車內拿一個黑色的腰包到房間放在
      桌子上，後來警方進來搜索時才查到黑色腰包內藏有二支
      槍（按即系爭槍、彈）。」等語（警卷第十六頁背面），
      於偵查中猶供稱：「．．．我有看到胡金能從車上拿一個
      霹靂包下來，後來警察打開霹靂包時發現有二支槍枝（按
      即系爭槍、彈）．．．」等語（九十三年度偵字第二０一
      七八號偵查卷第五六頁），經檢察官勾稽卷內相關事證後
      ，乃認定系爭槍、彈係另案被告胡金能所持有，而於九十
      四年四月八日以九十三年度偵字第二０一七八號對另案被
      告胡金能提起公訴，並經本院九十四年度訴字第一四八五
      號刑事案件受理在案，可知於前開檢警偵查階段，乃至本
      院九十四年度訴字第一四八五號刑事案件審理過程中，關
      於系爭槍、彈究係何人所持有一事，均是鎖定另案被告胡
      金能為調查對象，而非懷疑被告乙○○亦涉有重嫌。則依
      常理，被告乙○○就非法持有系爭槍、彈一事在無涉案嫌
      疑之情況下，實無可能以支付三十萬元為代價，央請另案
      被告胡金能代為頂替之動機及必要。
  ２、另案被告胡金能雖提出「臺灣臺中地方法院檢察署檢察官
      補充理由書」（參臺中高分院刑事案卷第八八頁），欲證
      明被告乙○○有於本院九十四年度訴字第一四八五號刑事
      案件於九十四年六月一日庭訊結束，受命法官離開後，委
      託伊擔罪之事實（參臺中高分院刑事案卷第八五頁）。但
      查：
    (1)另案被告胡金能於九十四年六月一日準備程序後階段（即
      該次準備程序筆錄第十一至十二頁），即自白：伊為了防
      身，有於九十三年十一月九日看跳蚤雜誌，以十萬元買得
      系爭槍、彈而持有之，為警查獲當日，是伊將系爭槍、彈
      帶往查獲現場的等語，斯時，該次準備程序尚未結束，是
      以縱認另案被告胡金能之上開辯解非虛，但另案被告胡金
      能為上開自白時，被告乙○○既尚未與之商討擔罪事宜，
      亦尚未在另案被告胡金能所收受之「臺灣臺中地方法院檢
      察署檢察官補充理由書」上書寫自己所使用之門號000
      0000000號行動電話號碼，則另案被告胡金能於該
      次準備程序前階段原仍矢口否認持有系爭槍、彈，迨至後
      階段之庭訊，卻突然翻異前詞，就被訴持有系爭槍、彈犯
      行加以坦認，舉動雖然可疑，但顯然與該次庭期結束後，
      被告乙○○與另案被告胡金能間之約定（姑不論內容是否
      涉及擔罪事宜）並無關聯。
    (2)承上，另案被告胡金能何以於九十四年六月一日準備程序
      之後階段突然就被訴持有系爭槍、彈犯行為認罪之陳述，
      公訴人並未提出任何證據以供審酌，但另案被告胡金能被
      訴持有系爭槍、彈部分，經臺灣高等法院臺中分院以九十
      四年度上訴字第一七六三號判處胡金能無罪，並經最高法
      院於九十五年七月六日以九十五年度台上字第三六九七號
      判決上訴駁回確定後，證人張茂銘於九十五年十一月十日
      偵訊時卻結證稱：「．．．事實上當時在警局所言是實在
      的，事實上這二把槍在我還未進汽車旅館前，在胡金能的
      車上我就有看到過，這二把槍放在這個被查獲之黑色霹靂
      腰包內，胡金能並沒有背在身上，是放在車上的後座，就
      在汽車旅館內乙○○去拿海洛因時，胡金能去車庫內拿出
      這個霹靂腰包進來，有可能他是怕乙○○去車上拿槍下來
      ，因為我剛有講乙○○一見面時有拿出一把槍出來，又再
      放下去，乙○○先走出去，胡金能跟在後面，進來時車庫
      門就被打開了，胡金能把這腰包拿進來時，我就要出去看
      鐵門為何命被打開，警察就把我壓住了，裡面一團亂時，
      胡金能就把霹靂腰包放在他朋友坐的沙發邊，當時乙○○
      和他朋友正忙著在丟毒品。這次我絕對不會說謊了。」、
      「（問：你剛才講警察指使你去咬胡金能的事是不實在的
      ？）對的，那是我當時實話實說的。」、「．．．我今天
      所講的都是事實，因為我被借提的很煩。」、「（問：你
      在法院時如何陳述？）借提時我和胡金能一起同車，到法
      院拘留所時他一直拜託我換口供，所以我才在法院講謊話
      ，當時我和法官推說我不清楚。」、「（問：你在法院所
      言是否不實在？）是的。因為借提時胡金能向我拜託，我
      才說謊話。」等語（九十五年度偵字第二四六七七號偵查
      卷第四九至五十、七五頁），參以證人張茂銘與另案被告
      胡金能於本院九十四年度訴字第一四八五號刑事案件於九
      十四年六月二十四日審理時，同時將另案被告胡金能及證
      人張茂銘提到，但提票上並未特別註明在提解過程應將兩
      人隔離（九十四年度訴字第一四八五號刑案卷第一七一之
      一至一七一之四頁），證人張茂銘上開有關於九十四年六
      月二十四日至本院應訊時，因與另案被告胡金能同車而能
      交談之陳述，確有所據。準此，另案被告胡金能於九十四
      年六月一日本院九十四年度訴字第一四八五號刑事案件行
      準備程序之後階段，之所以突然為認罪之陳述，亦有可能
      是系爭槍、彈確實係另案被告胡金能所持有，而終能坦認
      之表現。公訴人以另案被告胡金能突然承認持有系爭槍、
      彈，顯有隱情，欲推認系爭槍、彈應是被告乙○○所持有
      ，自有未洽。
    (3)證人甲○○於臺灣高等法院臺中分院九十四年度上訴字第
      一七六三號刑事案件審理時雖結證稱：九十四年六月一日
      開庭時，被告乙○○與另案被告胡金能從開庭的時候就在
      那邊說悄悄話，伊有看到被告乙○○寫00000000
      00號電話給另案被告胡金能等語（參臺中高分院刑事案
      卷第一二０至一二一頁），嗣於本院本案審理時猶結證稱
      ：九十四年六月一日開庭時，被告乙○○與另案被告胡金
      能坐同一邊，伊有看到渠等二人在小聲說話等語（本院本
      案卷第五七頁背面），但從未聽過被告乙○○請求另案被
      告胡金能承認持有承認系爭槍、彈，代被告乙○○擔罪之
      事（本院本案卷第五七頁暨背面），對於被告乙○○與另
      案被告胡金能在上開庭期時小聲說話之內容，亦無所悉，
      則以同庭應訊之人在法庭上互相小聲談話之情形，並非鮮
      見，談話之內容或為寒喧，或為討論案情，或為其他溝通
      ，亦不限頂罪一事，已難徒憑被告乙○○與另案被告胡金
      能確有在法庭上小聲交談之情狀，即遽認渠等所談論者必
      係被告乙○○要以支付三十萬元為代價，請另案被告胡金
      能頂替承認持有系爭槍、彈之內容。
    (4)證人林靜芬於臺灣高等法院臺中分院九十四年度上訴字第
      一七六三號刑事案件審理時雖亦結證稱：伊先生即胡金能
      被收押後，伊於九十四年六月八日有去會面，胡金能說被
      告乙○○要匯款三十萬元至胡金能戶頭，由胡金能頂替持
      有系爭槍、彈，並告知伊被告乙○○之電話，過約二、三
      日，伊即撥打電話給被告乙○○，但被告乙○○表示無法
      一次匯款三十萬元，之後，即聯絡不到等語（參臺中高分
      院刑事案卷第一一五至一一七頁），並有證人林靜芬記錄
      被告乙○○聯絡電話之筆記本影本在卷可憑（參同卷第一
      二三頁）。且另案被告胡金能於九十四年五月十六日為警
      查獲後，迄至同年七月二十一日均寄禁於臺灣臺中監獄，
      證人林靜芬有於九十四年五月二十四日、六月八日、六月
      二十日、七月四日前往接見等情，亦有臺灣臺中監獄接見
      明細表附卷可稽（參本院本案卷第八十至八一頁）。另經
      臺灣高等法院臺中分院調取被告乙○○所使用之門號00
      00000000號行動電話自九十四年四月起至同年十
      月止之雙向通聯紀錄，可知證人林靜芬曾於九十四年六月
      十一日十五時四十九分二十二秒起，以門號000000
      0000號撥打被告乙○○上開行動電話，通話一百六十
      五秒；復於九十四年六月十七日十六時三十五分二十六秒
      起，以門號0000000000號撥打被告乙○○上開
      行動電話，歷時七秒；又於九十四年六月二十三日上午十
      一時二十一分五十一秒起，以門號0000000000
      號撥打被告乙○○上開行動電話，通話六十三秒等情，則
      有台灣大哥大股份有限公司雙向通聯資料查詢可資佐憑（
      參臺中高分院刑事案卷外附之台灣大哥大股份有限公司雙
      向通聯資料查詢第二二、三一、三八頁）。據上，證人林
      靜芬上開所證，固屬有據，但：
      另案被告胡金能與被告乙○○間究竟係如何約定頂替一
        事，證人林靜芬並未在場親聞，純係聽自另案被告胡金
        能個人單方面之轉述，在證據之評價上，仍屬另案被告
        胡金能之陳述，故證人林靜芬上開有關另案被告胡金能
        轉達要代被告乙○○扛罪之證述，並不能資為證明另案
        被告胡金能此部分所言確實不虛之徵憑。
      又前揭被告乙○○與證人林靜芬間之通話紀錄，僅能證
        明兩人確有電話聯絡之事實，並無從得悉渠等通話之內
        容。而被告乙○○對於伊確有於九十四年六月一日在本
        院九十四年度訴字第一四八五號刑事案件應訊時，提供
        自己所使用之門號0000000000號行動電話給
        另案被告胡金能，始終坦認，但辯稱：是因為另案被告
        胡金能表示他太太剛生產，生活無著落，他在臺中地區
        出事，伊應盡道義上的責任，叫伊提供電話，由他太太
        與伊聯絡後，要伊寄錢給他太太，故伊與證人林靜芬多
        次通電話，就是在談論另案被告胡金能在臺中地區出事
        要寄安家費，但伊沒錢寄的事等語。參諸被告乙○○及
        證人甲○○均係臺中地區人，另案被告胡金能、證人張
        茂銘則皆為雲林縣人，有上開四人之年籍資料可佐，以
        及證人張茂銘於九十五年十一月十日偵查時亦結證稱：
        「（問：在地檢署內勤時你為何和檢察官說你看到胡金
        能拿出腰包出來？）沒有，應該是誤會我的意思了，腰
        包應是乙○○帶進來的那個，就是放槍的那個霹靂包。
        」、「（問：你在警局時為何講胡金能是在乙○○他們
        二人來之後，胡金能才去車上拿霹靂包？）在警局時
        ．．．胡全能和乙○○的朋友甲○○有在講若出事情的
        話，什麼人就要擔，因為我們是雲林人，若在臺中出事
        的括，在臺中的人就要擔，所以我剛才才會將這些事推
        給乙○○．．．」等語（九十五年度偵字第二四六七七
        號偵查卷第四九頁），可知被告乙○○上開所辯，亦非
        全然不可採信。此外，又查無其他證據足認被告乙○○
        與證人林靜芬間之上開通話內容，除提及能否匯款三十
        萬元，以及如何匯款等節外，另有提及另案被告胡金能
        代被告乙○○頂替或扛罪之事，故尚難以前開通聯紀錄
        ，即遽認證人林靜芬聽聞自另案被告胡金能之頂替說詞
        ，確實較被告乙○○之上開辯解更堪採信。
      再者，另案被告胡金能固曾於本院九十四年度訴字第一
        四八五號刑事案件於九十四年六月一日行準備程序之後
        階段，坦認持有系爭槍、彈之事實，但隨即於九十四年
        六月三日之準備程序中，又回復原先之辯詞，全盤否認
        持有系爭槍、彈（參該刑事案卷第一二０至一二三頁）
        。而依證人林靜芬之上開證述，證人林靜芬係於九十四
        年六月八日前往臺灣臺中監獄接見另案被告胡金能時，
        始被告知另案被告胡金能要代被告乙○○頂罪之事，並
        取得被告乙○○之聯絡電話，則於九十四年六月三日本
        院九十四年度訴字第一四八五號刑事案件行準備程序時
        ，證人林靜芬尚不知有頂替約定之事，更因尚未取得被
        告乙○○之聯絡電話，而不知被告乙○○究竟會否兌現
        要支付三十萬元之承諾，故另案被告胡金能於九十四年
        六月三日之準備程序時翻異前次開庭所為之認罪陳述，
        顯與被告乙○○之後未匯款三十萬元，且證人林靜芬於
        九十四年六月二十三日以後即無法再與被告乙○○取得
        聯絡，均無關係。準此，另案被告胡金能辯稱：係因被
        告乙○○未依約給付三十萬元，所以不想代為頂替云云
        ，即與事實不符，要無足取。
（五）公訴人雖又以前揭理由三(七)之論述，欲佐其說，且另案被
      告胡金能亦曾供陳：伊有看到被告乙○○掀沙發藏東西云
      云（參臺中高分院刑事案卷第一四九頁），但查：
  １、裝有系爭槍、彈之黑色腰包係在臺中市○○區○○路一三
      五之五二號「華爾頓汽車旅館」１０８號房內之沙發下搜
      得一節，業經查獲當時擔任臺中市警察局第三分局三組小
      隊長即證人陳信良（參臺中高分院刑事案卷第一一八頁）
      、黃建志偵查員（本院本案卷第五八頁背面）到院證述詳
      確，並為被告乙○○、另案被告胡金能所不爭執，另有現
      場圖（警卷第二十之一頁）附卷可稽。
  ２、證人陳信良於臺灣高等法院臺中分院九十四年度上訴字第
      一七六三號刑事案件審理時係結證稱：「．．．當天我們
      的隊員是尾隨乙○○他們開門就衝進去的。依我看乙○○
      應該沒有機會在那把包包（按指黑色腰包）踢到沙發底下
      ，而且沙發和地板是密合的錄影帶也看得出來，那沒有辦
      法進去，要把沙發翻動才有辦法藏進去．．．」等語（參
      臺中高分院刑事案卷第一一八頁）；證人黃建志亦到庭結
      證稱：黑色腰包必須搬動沙發才能發現等語（本院本案卷
      第五八頁背面）。而經臺灣高等法院臺中分院九十四年度
      上訴字第一七六三號刑事案件審理時當庭勘驗本案查獲當
      日之蒐證錄影帶，結果如下（參臺中高分院刑事案卷第一
      一九頁）：
          一在地上看到黑色霹靂包，有人掀起沙發的動作。
          二（省略）
          三陳信良小隊長稱掀起沙發的是我們的人，那沙發和
            地板是密合的，沒有掀起沙發沒有辨法把黑色霹靂
            包踢進去沙發底下。胡金能對於沙發與地板沒有縫
            隙也當庭做同樣的表示。
          （其餘省略）
  ３、可知被告乙○○辯稱：伊不曾搬動過查獲地點之沙發，伊
      剛抵達二、三分鐘，警方即衝進來，伊根本沒時間藏東西
      等語，確實核與證人陳信良上開所證，及證人黃建志到院
      結證稱：警方是尾隨被告乙○○所駕駛之贓車抵達「華爾
      頓汽車旅館」，被告乙○○進入１０８號房後，伊即敲門
      ，被告乙○○來應門，伊即表明身分，被告乙○○就將門
      關上，伊等就破門進入，期間僅約五秒鐘而已等語（本院
      本案卷第五八頁）相符，又經證人甲○○到庭結證稱：伊
      與被告乙○○進入１０８號房後，到警察來之前，都沒有
      人動過房內沙發等語無訛（本院本案卷第五七頁背面），
      被告乙○○此部分所辯即有所據，非不可採。是以公訴人
      以裝有系爭槍、彈之黑色腰包被起獲地點，與被告乙○○
      所有亦經被查扣之黑色斜背包（內有九二手槍一枝、信號
      槍一枝，均無殺傷力）及第一級毒品海洛因二包，均在同
      一沙發地區，且腰包係供人便於繫於腰帶之用，即推認裝
      有系爭槍、彈之黑色腰包是被告乙○○所持有並藏放，進
      而推認系爭槍、彈是被告乙○○所持有，並不足取。
（六）綜上所陳，被告乙○○所為辯解，均有所憑，非不可採。
      公訴人所舉之證據尚不足以證明被告乙○○犯罪，此外本
      院復查無其他證據證明被告乙○○確有公訴人所指之非法
      持有系爭槍、彈之犯行，揆諸首揭說明，既無積極證據足
      認被告乙○○有本案違反修正前槍砲彈藥刀械管制條例十
      一條第四項之未經許可持有可發射子彈具殺傷力之改造手
      槍罪，及修正前同條例第十二條第四項之未經許可持有子
      彈罪嫌，不能證明被告乙○○犯罪，依法應諭知無罪之判
      決。
據上論斷，應依刑事訴訟法第三百零一條第一項，判決如主文。
本案經檢察官丙○○到庭執行職務
中    華    民    國    97    年    8     月    29    日
            刑事第十一庭  審判長法  官  王世華
                                法  官  林慶郎
                                法  官  莊嘉蕙
以上正本證明與原本無異。
如不服本判決，應於送達後十日內向本院提出上訴狀（須附繕本
），上訴於臺灣高等法院臺中分院。
上訴書如未敘述理由，應於上訴期間屆滿後20日內補提理由書於
本院。
                                書記官  魏愛玲
中    華    民    國    97    年    8     月    29    日


司法院資訊處製作；財團法人民間司法改革基金會備份。
